【裁判字號】    97,小上,19
【裁判日期】    970625
【裁判案由】    清償債務
【裁判全文】
臺灣桃園地方法院民事裁定              97年度小上字第19號
上  訴  人  乙○○
被  上訴人  新光行銷股份有限公司
法定代理人  甲○○
上列當事人間請求清償債務事件，上訴人對於民國96年12月31日
本院桃園簡易庭96年度桃小字第2646號第一審判決提起上訴，本
院裁定如下：
    主  文
上訴駁回。
第二審訴訟費用新臺幣壹仟伍佰元由上訴人負擔。
    理  由
一、按對於小額程序之第一審裁判之上訴或抗告，非以其違背法
    令為理由，不得為之，民事訴訟法第436 條之24第2 項定有
    明文。而所謂違背法令，依同法第436 條之32第2 項準用同
    法第468 條、第469 條第1 款至第5 款規定，係指判決不適
    用法規或適用不當者，以及（一）判決法院之組織不合法者
    ，（二）依法律或裁判應迴避之法官參與裁判者，（三）法
    院於權限之有無辨別不當或違背專屬管轄之規定者，（四）
    當事人於訴訟未經合法代理者，（五）違背言詞辯論公開之
    規定者而言。次依民事訴訟法第436條之25 規定，小額程序
    之上訴狀內應記載上訴理由，表明下列二款事項：（一）原
    判決所違背之法令及其具體內容；（二）依訴訟資料可認為
    原判決有違背法令之具體事實，即上訴人於上訴狀或理由書
    內應有具體之指摘，並揭示該法規之條項或內容，若係成文
    法以外之法則，應揭示該法則之旨趣，倘為司法院之解釋或
    最高法院之判例，則應揭示該判解之字號或其內容，如上訴
    狀或理由書未依此項方法表明者，即難認為已對原判決違背
    法令有具體之指摘，其上訴自難認為合法，此有最高法院71
    年度台上字第314號判例意旨可參。
二、本件上訴意旨略以：上訴人前向第三人巔峰電信股份有限公
    司（以下簡稱為巔峰公司）購買商品，簽立分期付款買賣契
    約書，同時向第三人誠泰商業銀行（現已更名為臺灣新光商
    業銀行，以下簡稱新光銀行）辦理貸款新臺幣（下同）48,
    000 元，並簽定消費性商品貸款契約，詎第三人巔峰公司違
    約造成上訴人損害，原審竟認與第三人新光銀行無關，益見
    原審認定事實有誤。再第三人巔峰公司與新光銀行間之合作
    契約，係提供上訴人消費，今因第三人巔峰公司違約造成上
    訴人損害，上訴人自得主張與第三人新光銀行間之債權抵銷
    ，惟原審並未為此深究，率為遽下不利於上訴人之判決。第
    三人新光銀行與巔峰公司間既已簽立契約，准許上訴人先消
    費後分期攤還貸款，第三人新光銀行自不得置其在上訴人與
    第三人巔峰公司間之紛爭於事外，然原審並未就此有利與不
    利於上訴人之事實一律注意，原審判決顯非適法等情。
三、本件上訴人之上訴狀意旨乃指摘其因向第三人巔峰公司購買
    商品，而向訴外人新光銀行辦理貸款（新光銀行嗣後將此債
    權讓與給被上訴人），今第三人巔峰公司違約，未交付商品
    ，其自得以此不利益對抗被上訴人，原審未為此種認定，顯
    然認定事實有誤云云。綜觀上訴人之上訴狀所載，並未依首
    揭條文及判例意旨內容具體指出原審判決有如何違背法令，
    更未指明原審判決所違反之法令條項或其內容以及依訴訟資
    料有何判決違背法令之具體事實，核諸首揭說明，自不得謂
    已合法表明上訴理由，應不合法。
四、末按，法院為訴訟費用之裁判時，應確定其費用額，民事訴
    訟法第436條之32第1項準用第436條之19第1項定有明文。經
    查，本件上訴人應負擔之第二審訴訟費用確定為1,500 元，
    爰裁定如主文第2項所示。
五、據上論結，本件上訴為不合法，依民事訴訟法第436 條之32
    第1項、第2項、第436條之19第1項、第444條第1項前段、第
    95條、第78條，裁定如主文。
中    華    民    國    97    年     6    月    25    日
                  民事第一庭  審判長法官   郭琇玲
                              法      官   林哲賢
                              法      官   田玉芬
以上正本係照原本作成。
本件不得抗告。
中    華    民    國    97    年      6   月    25    日
                              書  記  官   李麗娟


司法院資訊處製作；財團法人民間司法改革基金會備份。
